【裁判字號】    92,交聲,163
【裁判日期】    920324
【裁判案由】    聲明異議
【裁判全文】
臺灣臺中地方法院交通事件裁定                      九十二年度交聲第一六三號
    原處分機關  交通部公路總局臺中區監理所
    受 處 分人  甲○○
右列受處分人因違反道路交通管理處罰條例案件，對於交通部公路總局臺中區監理所
中華民國九十二年一月二十八日所為之處分（中監違字第裁六０─Ｚ0000000
0號），聲明異議，本院裁定如左：
    主  文
異議駁回。
    理  由
一、按汽車行駛高速公路，於駛進收費站前，應依標誌指示預為減速慢行，並應標誌
    、號誌指示或公路警察指揮順序駛入收費車道，停車繳費。汽車行駛於高速公路
    或設站管制之道路，而不遵守管制規定者，處罰鍰新台幣（下同）三千元以上、
    六千元以下之罰鍰，並記違規點數一點，高速公路交通管制規則第二十二條、道
    路交通管理處罰條例第三十三條第一項、第六十三條第一項分別定有明文。
二、本件聲明異議意旨略以：受處分人即異議人甲○○於民國九十一年十一月十七日
    十九時十七分，駕駛車牌號碼ＰＥ─一二四七號自用小客車，行經國道三號北二
    七三點六公里處（古坑收費站）時，因該收費站上方用於指示「回數票專用車道
    」之管制燈號完全失效，使其無法分辨，究係找零車道或回數票車道，持現金卻
    誤駛入回速票專用車道，致其被警方認定受處分人有未依規定車道行駛之違規情
    事，而裁處三千元之罰鍰，實不合理，為此聲明異議，請求撤銷原處分云云。
三、本院查：受處分人就其曾於九十一年十一月十七日十九時十七分許，駕駛車牌號
    碼ＰＥ─一二四七號自用小客車，行經國道三號北二七三點六公里處（古坑收費
    站）時，因駛入回數票專用車道，為國道公路警察局第八警察隊員警舉發未依規
    定車道行使（持現金行駛回數票專用道）經裁決處分應繳納最低罰鍰三千元，並
    記違規點數一點之事實不爭執，並經證人即舉發警員林瑞宏於本院九十二年三月
    十九日訊問時證述明確，復有舉發違反道路交通管理事件通知單書影本一紙在卷
    可資佐證。又證人林瑞宏於本院同日訊問時證稱：「（問：當時情形）當天違規
    人進收費站時，是直線走回數票車道，當時共有四種顏色可供辨識，…，而依當
    時之交通燈號記錄表，顯示燈號正常，違規人說沒有看到，…」等語，而證人林
    瑞宏係值勤員警，其立場客觀中立，且其與受處分人素不相識，亦無宿怨，當無
    設詞攀誣之理，其所為之證言，應屬真實可信，是受處分人確有未持回數票而駕
    車行使於回數票車道之事實，可堪認定。至於受處分人雖辯稱：當時回數票專用
    車道牌面係由燈泡排列組合而成，而燈號並沒有亮，所以看不清楚而誤駛入該車
    道云云，惟查：該段經國道高速南區工程處白河工務段，派員赴現場查證結果，
    該收費站小型車回數票專用車道牌面係由鋁板製成，並非燈泡排列組合形式，此
    有交通部臺灣區○道○○○路南區工程處白河公務段，九十二年一月二十二日，
    公警國八交訴字第０九二００００三八三號書函一紙在卷可稽。是車道牌面既非
    由燈泡排列組合而成，則被告所辯是否屬實即非無疑；另根據舉發員警林瑞宏於
    本院九十二年三月十九日訊問時所庭提之值勤記錄表所示，該車道於九十一年十
    一月十七日十六時三十分起至十八日上午八時三十分止一切正常，並無燈號故障
    之記載，此亦有值勤紀錄簿一份附卷可考，足證該車道亦無受處分人所指燈號故
    障而無法辨識等情；況九十一年十一月十七日當天燈號若有故障，則類似情形經
    舉發之案例必然大增，但根據證人林瑞宏所提當日其所舉發之其他類似案例之違
    規舉發通知書僅三件（約一小時一件），可見違規情形並無明顯增加，故亦無法
    推論當日燈號確實有發生故障之情事，故受處分人空言否認違規事實尚非可採。
    從而，受處分人既然確有前揭時地未依規定車道行駛之違規行為，原處分機關本
    諸權責裁處罰鍰，並記違規點數一點，核無不當，本件聲明異議為無理由，應予
    駁回。
四、據上論斷應依道路交通管理處罰條例第八十七條第二項、道路交通案件處理辦法
    第十九條，裁定如主文。
中      華      民      國      九十二      年    三    月    二十四    日
                                臺灣臺中地方法院交通法庭
                                    法  官   王  靜  秋
右正本證明與原本無異。
如不服本裁定，應於送達後五日內，向本院提出抗告狀。
                                    書記官
中      華      民      國      九十二      年    三    月    二十四    日


司法院資訊處製作；財團法人民間司法改革基金會備份。
